臺灣新竹地方法院刑事判決
110年度交易字第302號
公  訴  人  臺灣新竹地方檢察署檢察官馮品捷
被      告  蔡富吉



上列被告因過失傷害案件，經檢察官提起公訴（110年調偵字第1
33號），本院判決如下：
    主  文
本件公訴不受理。
    理  由
一、公訴意旨詳如檢察官起訴書之記載（如附件）。
二、按告訴乃論之罪，告訴人於第一審辯論終結前，得撤回其告
    訴；又告訴經撤回者，應諭知不受理之判決，並得不經言詞
    辯論為之；刑事訴訟法第238條第1項、第303條第3款、第30
    7條分別定有明文。　　
三、查本件告訴人對被告提出過失傷害告訴案件，公訴意旨認被
    告係觸犯刑法第284條前段之過失傷害罪，依同法第287條前
    段之規定，須告訴乃論。茲因告訴人具狀撤回告訴，有聲請
    撤回告訴狀1份附卷可稽，揆諸前揭說明，爰不經言詞辯論
    ，逕為諭知不受理之判決。
四、據上論斷，應依刑事訴訟法第303條第3款、第307條，判決
    如主文。
中　　華　　民　　國　　110 　年　　12　　月　　14　　日
                  刑事第四庭    法　官　陳健順
以上正本證明與原本無異。
如不服本判決應於收受本判決後20日內向本院提出上訴書狀，上
訴書狀應敘述具體理由。上訴書狀未敘述上訴理由者，應於上訴
期間屆滿後20日內補提理由書狀於本院(均須按他造當事人之人
數附繕本 )「切勿逕送上級法院」。 
中　　華　　民　　國　　110 　年　　12　　月　　15　　日
                                 書記官  吳玉蘭
附件：
臺灣新竹地方檢察署檢察官起訴書
                                    110年度調偵字第133號
　　被　　　告　蔡富吉　男　44歲（民國00年0月00日生）
　　　　　　　　　　　　住苗栗縣○○鎮○○里0鄰○○00000
　　　　　　　　　　　　　號
　　　　　　　　　　　　居新竹市○區○○街000巷00號1樓之
　　　　　　　　　　　　　A室
　　　　　　　　　　　　國民身分證統一編號：Z000000000號
上列被告因過失傷害案件，已經偵查終結，認應提起公訴，茲將
犯罪事實及證據並所犯法條分敘如下：
　　　　犯罪事實
一、蔡富吉於民國109年6月14日10時1分許，無照騎駛車牌號碼0
    00-000號普通重型機車沿新竹市中山路由南往北方向駛至與
    中山路344巷交岔路口時，本應注意行駛至交岔路口，左轉
    彎時，應距交岔路口30公尺前顯示方向燈或手勢，換入內側
    車道或左轉車道，行至交岔路口中心處左轉，並不得占用來
    車道搶先左轉，且轉彎車應讓直行車先行，而依當時天候晴
    、視距良好、路面無缺陷、無障礙物，並無不能注意之情事
    ，竟疏未注意，未顯示方向燈即由車道右側貿然欲左轉中山
    路344巷，且未充分注意左後側直行駛入之車輛並讓其先行
    。適同車道左後側有賴思穎所騎駛、沿新竹市○○路○○○○○○○○
    ○○○○○號碼000-000號普通重型機車，2車因而發生碰撞，致
    賴思穎受有頭皮鈍傷、右側及左側膝部挫擦傷、左側小腿挫
    傷等傷害。
二、案經賴思穎訴由新竹市警察局第一分局報告偵辦。
　　　　證據並所犯法條
一、證據清單及待證事實：
編號 證據名稱 待證事實 1 被告蔡富吉於警詢及偵查中之供述。 被告蔡富吉坦承左轉彎未顯示燈光，惟否認過失，辯稱係告訴人賴思穎未保持安全距離云云。 2 告訴人賴思穎於警詢及偵查中之指述。 證明告訴人賴思穎因被告未顯示左轉燈號貿然轉彎，因而發生碰撞致受傷等事實。 3 道路交通事故現場圖、調查報告表(一)、(二)各1份、中華電信證號查詢機車駕駛人表、監視器畫面檔案及截圖、現場照片。 1、佐證被告經註銷駕照而無照駕駛之事實。 2、被告未顯示左轉燈號貿然轉彎碰撞告訴人車輛而有過失之事實。 4 南門綜合醫院乙種診斷證明書1份。 證明告訴人因本件事故受有上開傷害之事實。  5 交通部公路總局新竹區監 理所函附鑑定意見書1份（竹苗區0000000案）。  鑑定意見認被告未顯示方向燈光即由車道右側逕行左轉彎，又未充分注意左後側直行駛入之車輛並讓其先行，為肇事原因之事實。 
二、核被告所為，係犯刑法第284條前段之過失傷害罪嫌。又被
    告無照駕車，因而致人受傷，請依道路交通管理處罰條例第
    86條第1項規定加重其刑。
三、依刑事訴訟法第251條第1項提起公訴。
　　此　致
臺灣新竹地方法院
中　　華　　民　　國　 110　　年　　3 　　月　　27　　日
　　　　　　　　　　　　　　　檢　察　官　馮品捷

本件正本證明與原本無異
中　　華　　民　　國　 110　　年　　4     月　　18　　日
　　　　　　　　　　　　　　　書　記　官  紀珮儀